最高法院刑事裁定　　　　　　　　　 110年度台抗字第1922號
抗　告　人　鄭文琪





上列抗告人因偽造文書等罪案件，不服臺灣高等法院高雄分院中
華民國110年8月24日定應執行刑裁定（110 年度聲字第1230號）
，提起抗告，本院裁定如下：
    主  文
原裁定撤銷，應由臺灣高等法院高雄分院更為裁定。
    理  由
本件抗告人鄭文琪犯如原裁定附表（下稱附表）編號1 至25所
  示之罪，分別經法院判處罪刑確定在案。檢察官聲請就附表所
  示各罪定應執行刑，原審因而定其應執行刑為有期徒刑8 年，
  並諭知易科罰金之折算標準。固非無見。
惟按：
㈠數罪併罰有二裁判以上宣告多數有期徒刑者，依刑法第53條、
  第51條第5 款之規定「於各刑中之最長期以上，各刑合併之刑
  期以下，定其刑期。但不得逾三十年。」係採「限制加重原則
  」規範執行刑之法定範圍，並授權法官對被告本身及所犯各罪
  為總檢視，核與刑法第57條就個別犯罪之量刑審酌事由有別，
  乃特別之量刑程序。又定應執行刑，固屬法院職權裁量之範圍
  ，然其裁量並非恣意，亦非單純之計算問題，仍應兼衡罪責相
  當、特別預防之刑罰目的，具體審酌整體犯罪過程之各罪彼此
  間之關聯性，如個別犯行之時間、空間、各行為所侵害法益之
  專屬性或同一性、數罪對法益侵害之加重效應等（於時間上、
  本質上及情境上緊密關聯的各別犯行，提高的刑度通常較少；
  與此相對，沒有任何關聯、時間相隔很久、侵害不同法益的犯
  行，則有較高之罪責）、罪數所反應被告人格、犯罪傾向及對
  被告施以矯正之必要性等情狀，就其最終具體應實現之刑罰，
  而為妥適、合目的性之裁量，法院並應於裁判內說明其裁量之
  理由，否則即有不備理由之違誤。
㈡經查原裁定雖載敘：抗告人因犯偽造文書、詐欺等罪，經臺灣
  橋頭、士林、桃園、臺中、臺北地方法院及原審法院先後判處
  如附表所示之刑，均經分別確定在案，且各罪均為裁判確定前
  所犯，有各該刑事判決書附卷可憑。茲檢察官聲請就附表所示
  各罪定其應執行之刑，核無不合，應予准許等旨，並援引刑法
  第53條、第51條第5款、第41條第1項等規定，定應執行有期徒
  刑8 年，並諭知易科罰金之折算標準。然原裁定並未說明其如
  何具體審酌本件各罪間整體犯罪關係等情，而為上開執行刑酌
  定之理由，本院無從審認其裁量權行使適法與否，依上揭說明
  ，自有理由不備之違法。抗告意旨指摘原裁定不當，為有理由
  ，應將原裁定撤銷，並為保障抗告人之審級利益，由原審法院
  更為適法之裁定。另附表編號19所示之罪，其「最後事實審案
  號」及「確定判決案號」欄應為「110年度審簡上字第3號」，
  原裁定附表誤載為「109年度審簡上字第3號」，亦有疏誤，案
  經發回，應併注意更正，附此敘明。
據上論結，應依刑事訴訟法第413條前段，裁定如主文。
中    華    民    國   110    年    11    月    25    日
                  刑事第三庭審判長法  官  徐  昌  錦  
                                  法  官  周  政  達  
                                  法  官  林  海  祥  
                                  法  官  侯  廷  昌  
                                  法  官  江  翠  萍  
本件正本證明與原本無異
                                  書記官
中    華    民    國   110    年    11    月    30    日